臺灣高雄地方法院刑事判決　　　　　 96年度交簡上字第229號
上　訴　人
即　被　告　乙○○
上列被告因過失傷害案件，不服本院交通法庭民國96年5 月25日
96年度交簡字第1826號刑事簡易判決（聲請簡易處刑案號：96年
度偵字第9364號），提起上訴，本院管轄第二審之合議庭依簡式
審判程序審理，判決如下：
    主  文
原判決撤銷。
乙○○犯過失傷害罪，處有期徒刑參月，如易科罰金，以新臺幣
壹仟元折算壹日，減為有期徒刑壹月又拾伍日，如易科罰金，以
新臺幣壹仟元折算壹日。
    事實及理由
一、本件上訴人即被告乙○○所犯係死刑、無期徒刑、最輕本刑
    為3 年以上有期徒刑以外之罪，其於本院準備程序中就被訴
    事實為有罪之陳述，經告知簡式審判程序之旨，並聽取其與
    公訴人之意見後，合議庭裁定改行簡式審判程序。
二、本件犯罪事實、證據及理由，除補充被告於本院審理時之自
    白外，餘均引用附件原審判決之記載（含檢察官聲請簡易判
    決處刑書）。
三、原審判決認被告所為，係犯刑法第284 條第1 項前段之過失
    傷害罪，固屬正確。惟被告犯罪後，中華民國九十六年罪犯
    減刑條例業於96年6 月15日修正公布，並自同年7 月16日起
    施行。本件被告犯罪時間係在96年4 月24日減刑基準日之前
    ，且所犯之罪核與該條例第2 條第1 項之規定相符，復無同
    條例第3 條限制減刑之除外情形，自應依該條例第2 條第1
    項第3 款規定，減其宣告刑期二分之一，並諭知易科罰金之
    折算標準。原審未依法減其宣告之刑，尚有未合。被告上訴
    意旨雖未指摘及此，惟原判決既未及減刑，仍屬無可維持，
    自應予撤銷改判。審酌被告酒後已達不能安全駕駛之狀態，
    仍貿然駕車上路，罔顧公眾交通安全，前並因犯相同之罪，
    經臺灣高雄地方法院檢察署檢察官為緩起訴之處分，猶未警
    惕，本件並因疏未注意車前狀況，自後追撞告訴人丙○○所
    騎乘之機車而肇事，致告訴人頭部外傷及腦挫傷、顏面骨腫
    及上肢、下肢多處擦傷，傷害非輕，誠屬不該，且前與告訴
    人達成和解後，又未能履行賠償承諾，於原審判決前，仍未
    積極彌補告訴人所受損害，有原審卷附96年5 月24日公務電
    話紀錄1 紙可稽，犯後態度非佳，惟其犯罪後坦白承認，復
    無不良前科紀錄，有臺灣高等法院被告前案紀錄表附卷可參
    ，素行非劣等一切情狀，量處如主文所示之刑，並斟酌被告
    之家庭經濟狀況、職業等情，諭知易科罰金之折算標準。上
    開宣告之刑，並依前述減刑條例之規定，減其宣告刑期二分
    之一，並諭知易科罰金之折算標準。雖被告提起上訴，陳稱
    仍願意與告訴人商談和解，賠償損害，然告訴人於本院審理
    時到庭表示被告一再反覆，未誠意賠償，又曾出言責備，至
    此已無和解意願等語。本院審酌刑法過失傷害罪，罪質非重
    ，法律乃藉由賦予告訴人一定之訴訟處分權，使得撤回其告
    訴，用以平衡雙方法益。然而刑罰權本係國家獨占之權力，
    非得任由當事人消耗訴訟資源，是被告既有反覆，於第一審
    辯論終結前仍未積極賠償被害人之損害，而無能獲得告訴人
    諒解，已失先機，而刑罰具有懲惡遷善之目的，亦非得以價
    計量，故認被告尚無獲緩刑宣告之餘地，併此敘明。
據上論斷，應依刑事訴訟法第455 條之1 第1 項、第3 項、第36
9 條第1 項前段、第373 條、第364 條、第273 條之1 第1 項、
第299 條第1 項前段，刑法第284 條第1 項前段、第41條第1項
前段，刑法施行法第1 條之1 ，中華民國九十六年罪犯減刑條例
第2 條第1 項第3 款、第7 條，判決如主文。
本案經檢察官甲○○到庭執行職務。
中　　華　　民　　國　　96　　年　　11　　月　　8 　　日
                  交通法庭  審判長法　官 黃建榮
                                  法  官 蘇揚旭
                                  法  官 李嘉益
以上正本證明與原本無異。
如不服本判決應於收受本判決後10日內向本院提出上訴書狀，並
應敘述具體理由，如未敘述上訴理由者，應於上訴期間屆滿後20
日內補提理由書狀於本院（均須按他造當事人之人數附繕本）「
切勿逕送上級法院」。
中　　華　　民　　國　　96　　年　　11　　月　　8 　　日
　　　　　　　　　　　　　　　　　 書記官  郭南宏
附錄本案論罪科刑法條全文：
中華民國刑法第284條
因過失傷害人者，處 6 月以下有期徒刑、拘役或 5 百元以下罰
金，致重傷者，處1 年以下有期徒刑、拘役或5 百元以下罰金。
從事業務之人，因業務上之過失傷害人者，處 1 年以下有期徒刑
、拘役或1 千元以下罰金，致重傷者，處 3 年以下有期徒刑、
拘役或2 千元以下罰金。
